【裁判字號】    98,上訴,311
【裁判日期】    980422
【裁判案由】    偽造有價證券等
【裁判全文】
臺灣高等法院臺南分院刑事判決
上  訴  人  臺灣嘉義地方法院檢察署檢察官
被      告  庚○○
選任辯護人  吳碧娟  律師
上列上訴人因被告偽造有價證券案件，不服臺灣嘉義地方法院97
年度訴緝字第1號中華民國98年1月23日第一審判決（起訴案號：
臺灣臺南地方法院檢察署82年度偵字第5254號、第5981號），提
起上訴(偽造有價證券部分)，本院判決如下：
    主      文
上訴駁回。
    理      由
壹、公訴意旨略以：緣被告庚○○與丁○○、戊○○（對外冒名
    陳仁祥）、己○○（對外冒名黃裕霖）兄弟4人，及庚○○
    之妻辛○○，於民國78年間起，共同在嘉義市○○路六五號
    經營乙立代書事務所及在雲林縣斗六市○○路332 號經營正
    一代書事務所。被告、辛○○、莊明偉及乙○○等4人竟基
    於概括之犯意，連續於附表一編號2所示之時、地，由乙○○提供何俊德（即何文濱）所寄放之印章交予辛○○，由辛○○向中國信託商業銀行嘉義分行（下簡稱中信銀嘉義分行
    ）冒領何俊德（即何文濱）向中信銀嘉義分行申設之00000-
    00號帳戶（下稱甲存帳戶）之支票後，由其4人共同偽造以
    何文濱（改名為何俊德）名義簽發之8紙支票，面額共新臺
    幣（下同）2百萬元，並由己○○偽造黃裕霖之署押，在各
    紙支票上背書而持向壬○○詐稱借款2百萬元（被告此部分
    所涉偽造私文書及詐欺部分，經原審為免訴判決業經確定。
    另被告與戊○○、辛○○，復基於偽造本票之犯意，於附表
    一編號6所示時、地，由被告、戊○○冒「陳仁祥」之名及
    辛○○共同簽發如附表二所示面額3百萬元之本票1紙，並持
    以交付子○○而行使之，用以清償先前借款，因認被告涉犯
    刑法第201條第1項之偽造有價證券罪嫌云云。
貳、程序方面：
    按被告以外之人於審判外之陳述，雖不符刑事訴訟法第一百
    五十九條之一至第一百五十九條之四之規定，而經當事人於
    審判程序同意作為證據，法院審酌該言詞陳述或書面陳述作
    成時之情況，認為適當者，亦得為證據。當事人、代理人或
    辯護人於法院調查證據時，知有第一百五十九條第一項不得
    為證據之情形，而未於言詞辯論終結前聲明異議者，視為有
    前項之同意，刑事訴訟法第一百五十九條之五定有明文。查
    本件被告及辯護人於言詞辯論終結前，對於下述本院採為認
    定犯罪事實依據之各項供述及書面證據之證據能力，均未聲
    明異議，復經本院於審理時逐一提示予被告表示意見，本院
    審酌該等證據之取得過程並無瑕疵，與本案待證事實間復具
    有相當之關聯性，以之為本案證據並無不當，自得採為本件
    認定事實之基礎，至於證明力如何，則為本院自由裁量、判
    斷之範圍，合先敘明。
參、實體方面：
一、按犯罪事實應依證據認定之，無證據不得認定犯罪事實。又
    不能證明被告犯罪者，應諭知無罪之判決，刑事訴訟法第15
    4條第2項、第301條第1項分別定有明文。又事實之認定，應
    憑證據，如未能發現相當證據，或證據不足以證明，自不能
    以推測或擬制之方法，以為裁判基礎。再認定不利於被告之
    事實，須依積極證據，苟積極證據不足為不利於被告事實之
    認定時，即應為有利於被告之認定，更不必有何有利之證據
    。而認定犯罪事實所憑之證據，雖不以直接證據為限，間接
    證據亦包括在內；然而無論直接或間接證據，其為訴訟上之
    證明，須於通常一般之人均不致有所懷疑，而得確信其為真
    實之程度者，始得據為有罪之認定，倘其證明尚未達到此一
    程度，而有合理之懷疑存在，致無從為有罪之確信時，即應
    為無罪之判決。
二、公訴人認被告涉犯上開罪嫌，無非以證人即告訴人何俊德（
    即何文濱，以下仍稱何文濱）指訴、證人乙○○於偵查中歷
    次陳述，及中信銀嘉義分行82年11月11日中信銀嘉（82）外
    字第48號函文、被害人子○○提出之告訴狀暨所附本票影本
    乙紙為據。訊據被告庚○○堅決否認有上揭偽造支票、本票
    等犯行，辯稱：乙立代書事務所由戊○○擔任實際負責人，
    其僅幫忙跑業務，不清楚戊○○的金主何人，也不認識何文
    濱，亦未與戊○○共同偽造系爭8張支票；至子○○提出之
    本票固有「庚○○」之簽名，然並非其所親簽，其也從未與
    子○○接觸，更不可能行使及偽造該紙本票等語為辯。
三、就附表一編號2部分：
  (一)告訴人何文濱就何人領取中信銀嘉義分行帳號00000-00號之
    空白支票乙節，原具告訴狀載明「告訴人在中國信託商業銀
    行嘉義分行設有支票存款，並領用帳號00000-00號之支票使
    用，但使用第一本支票後，因經常出國而未再領用支票……
    」之意旨，嗣於偵查中復改稱前揭甲存帳戶前後領有2本支
    票本，均遭乙○○以其名義冒領云云（見偵字第5254號卷第
    30頁背面），經提示支票存款開戶申請書後，又更異前詞，
    稱：「係我自行去申請（甲存帳戶）的。第一本空白支票亦
    係我去申請的，但支票係乙○○使用的。」等語（見偵字第
    5254號卷第68頁），則系爭帳戶之空白支票究係何人領用，
    顯屬有疑。再者，告訴人何文濱於偵查中就系爭甲存帳戶之
    開立經過，亦有「（甲存帳戶你所開？）不是，我不知道何
    人所開設」、「（係你去申請設立甲存帳戶？）表格係我所
    填，但我係委託乙○○去開設帳戶的」等互相齟齬之詞（見
    前揭偵卷第67頁背面、第68頁），是告訴人何文濱具狀告訴
    ，似另有隱情，而難盡信。
  (二)公訴人於起訴書內敘及被告共同偽造附表一編號2所載8張以
    告訴人何文濱為發票人之支票，無非以共犯乙○○於偵查中
    供稱：「我拿8張支票（空白），已蓋好印章給庚○○。係
    他開面額205萬元之支票給我換票。」（見偵字第5254號卷
    第119頁背面）為據，惟該系爭8張支票各張支票之金額、日
    期、票號等票據明細均付之闕如，無從特定起訴書所欲訴追
    之偽造支票何者，殊難特定被告遭檢察官訴追之犯罪事實。
    況共犯乙○○於原審另案審理時陳稱：「（問：你在偵訊時
    說你拿8張空白支票，蓋好印章給庚○○，莊某開205萬支票
    與你換票，你是開誰的票？）我是開我第四信用合作社的票
    ，不是何文濱的票。」（見原審83年度訴字第105號卷第53
    頁背面），則共犯乙○○於偵查中所指8張空白支票是否即
    為告訴人何文濱所指訴遭被告偽造之空白支票，已非無疑。
    雖告訴人何文濱提出卷附如附表三所示6紙支票暨退票理由
    單影本（見偵字第5254號卷第36頁至第44頁），固均出自以
    「辛○○」名義領用之空白支票票號（0000000至0000000號
    ），惟前開6張支票張數、金額均與起訴書所述「8張支票、
    金額共計2百萬元」等情未相吻合，尚不足逕認係起訴書所
    指8張支票之內。是公訴人既未能特定該8張支票，更遑論據
    以舉證證明，自難逕以共犯乙○○於偵查中未經闡明之陳述
    ，為不利被告之事實認定。
  (三)又前揭由「辛○○」具領之空白支票簿內，仍查有5紙支票
    經提示兌領（票號為0000000、0000000、0000000、0000000
    、0000000），此有中信銀嘉義分行所附支票存款系統支存
    明細分類帳在偵查卷足憑（見偵字第5254號卷第91、92頁）
    ，若非告訴人何文濱授權他人使用系爭帳戶支票，殊難想像
    其就所申設之支票帳戶頻頻遭人盜領空白支票並加以偽造，
    復匯入足額款項使之兌現等節，均毫不知情。此由共犯乙○○於其被訴偽造有價證券案件，偵查中供陳：「我沒有保管
    他（指告訴人何文濱）之支票及印章，係何文濱向代書（乙
    立）借錢將印章及支票交給代書借錢用的……」乙情，亦可
    窺得一二。此外，告訴人何文濱曾向中信銀嘉義分行申請房
    屋貸款180萬元，其中150萬元及存摺係告訴人何文濱委託被
    告領取乙節，亦有該行函文及附件存戶憑單、憑摺支取條影
    本附於原審83年訴字第105號卷可憑（見該卷第104至111頁
    ），則雙方非無業務往來或是一定信任關係。徵諸告訴人何
    文濱於偵查卷告訴狀內就其所附「乙立代書事務所庚○○」
    名義所立借用票據明細，亦載明借用告訴人何文濱支票（
    00000-00）金額共311萬5,000元」等節（見偵字第5254號卷
    第22頁）並不爭執，而其於82年8月間乙立代書事務所倒閉
    ，該事務所負責人紛紛卸責潛逃後，猶主動出面與持有其前
    揭帳戶所開立支票之債權人協商清償票款乙節，亦經證人丙○○於原審審理時證述無訛（見本院卷(二)第50、51頁），在
    在顯示共犯乙○○所稱告訴人何文濱將系爭帳戶支票交由乙
    立代書事務所使用乙情，確屬實情，自難認被告有何共同偽
    造有價證券之犯行。
  (四)綜上，公訴人既未於起訴書指明訴追之偽造支票票號、金額
    等內容，而前揭由共犯辛○○名義具領之支票簿，其中開立
    之支票，或有退票支票（如附表三支票6紙）、或有兌現（
    如中信銀嘉義分行函覆5紙支票），而無法特定其訴追遭偽
    造之客體，復查無其他積極證據足資認定被告此部分共同偽
    造有價證券犯行，自應認此部分不能證明被告犯罪。
四、就附表一編號6部分：
    共犯戊○○如何於附表一編號6所示時、地，偽造「陳仁祥
    」簽名、指印為共同發票人，簽發如附表二所示之面額3百
    萬元之本票一紙，並持以交付子○○而行使等情，固據被害
    人子○○以告訴狀（見偵字第5981號卷第3至4頁）陳明在卷
    ，並提出系爭本票影本乙紙附卷（見同偵卷第7頁），然被
    告則堅詞否認曾簽名、蓋印其上。茲就公訴人所為舉證是否
    足為被告涉犯偽造有價證券罪嫌之證據，得使本院形成有罪
    心證，論述如下：
  (一)經本院上訴審於98年4月15日傳訊告訴人子○○並改列為證
    人交互詰問如下：
    法官  問：在庭被告庚○○你是否認識？
    子○○答：有看過。
    法官  問：你在何處看過庚○○？
    子○○答：他欺騙我，他騙我錢。
    法官  問：誰騙你錢，庚○○是否在場？
    子○○答：有，他有向我借錢，總共騙我不少錢。
    法官  問：誰拿支票給你，向你借錢？
    子○○答：庚○○、辛○○，還有一夥人都有。
    法官  問：三百萬的本票，現在何處？
    子○○答：他們又把我騙回去燒掉了。
    法官  問：你有看到是誰燒三百萬的本票？
    子○○答：三百萬我領不到，我一氣之下把本票燒掉了。
    審判長問：為何你在聲請檢察官上訴狀說三百萬元本票的正
              本可以當庭補呈？
    告訴代理人答：我後來又找到一堆支票，並不是三百萬元的
              本票，因為我父親到調查站去告，一定有拿正本
              調查站才會受理，只是後來輾轉到哪裡去，是不
              是我父親所說的已經燒掉，我並不知道。
    審判長問： 陳仁祥你是否認識？
    子○○答：這個是正港的大騙子。
    審判長問：戊○○就是陳仁祥，同一個人？
    子○○答：同一個人，那麼厲害。
    審判長問：三百萬元是一次向你借，或分次向你借？
    子○○答：分好幾次。
    審判長問：你借給他們錢的利息如何算？
    子○○答：十分的利息。
    本院當庭勘驗告訴人即證人子○○於本院開庭時之神智清醒
    ，對於本院的問話與答話功能正常，對事物還能記憶，但對
    時間已無法清晰記得，如依上開證人子○○之證述以觀，子
    ○○係借錢給乙立代書事務所以賺取高額之利息，惟參諸告
    訴人子○○雖提有相關票據及金融機構存款憑條為被告欠負
    款項之憑據，然觀其指訴被告涉嫌犯罪，乃全然係其單方片
    面懸揣之詞。再者，關於被告是否果有其所指刑事罪嫌，揆
    以告訴人子○○提告當時甫受鉅額財產損失，指責被告與其
    同夥詐欺歛財卻逃逸無蹤，亟欲司法機關將彼等騙徒繩之以
    法等指述當時之原因、過程等外在環境，且就其與被告利害
    對立，係以使被告受刑事訴追為目的，無法排除有渲染、誇
    大之可能。
  (二)關於卷附本票影本──證物（兼書證）
  (1)本件公訴人所引不利被告罪嫌認定之關鍵證物（兼書證）
    ─系爭本票1紙乃影本，經被告暨其辯護意旨爭執其真實性
    而否定其證據能力。而文書之影本固係原本內容之重複顯現
    ，惟必有原本之存在，始有影本可言，且一般文書之影本於
    吾人社會生活上或可為原本之替代，於若干場合被認為具有
    與原本相同之法律效果，乃植基於其形式及內容概與原本無
    絲毫差異之故。然本票為有價證券，其票據權利之移轉及行
    使，與占有本票間有不可分離之關係，一旦喪失占有，即不
    得享有本票上之權利，故本票原本有其不可替代性，本票影
    本殊無與本票原本具相同之票據上相關法律效果。茲被告暨
    其辯護意旨爭執系爭本票影本與原本之同一性，公訴意旨復
    未能舉證提出系爭本票原本供核對，揆諸前揭說明，系爭本
    票影本，形式上是否具備作為本件偽造有價證券罪嫌判斷依
    據之適格性，顯非無疑，證據能力已有重大瑕疵。
  (2)再按證據能力係指得成為證明犯罪事實存在與否之證據資格
    ，屬證據容許性之範疇，證據資料必先具備證據容許性後，
    即符合法律所規定之證據資格，始有實質證據價值即證據證
    明力之自由判斷問題。又審理中對於犯罪事實之調查，屬於
    嚴格證明之範圍，具備證據適格性亦即有證據能力之證據，
    仍須依法定證據種類並踐行法定調查程序，始得採為裁判之
    基礎。而現行刑事訴訟法所設之法定證據方法分為人的證據
    方法與物的證據方法，即祇列舉人證（第175條以下）、鑑
    定（第197條以下）、證物（﹝含物證與書證﹞第164條、第
    165條及第165條之1）及勘驗（第212條以下）等項。是以，
    有證據能力之證據，經法定程序加以調查後，始得據以認定
    犯罪事實並採為裁判之基礎，此觀刑事訴訟法第155條第1項
    、第2項「證據之證明力，由法院本於確信自由判斷」、「
    無證據能力、未經合法調查之證據，不得作為判斷之依據」
    之規定甚明。
  (3)又證物（或書證）係以其存在狀態或文書本身之解讀，充為
    推論待證事實之資料，依刑事訴訟法第164條、第165條之規
    定，其法定調查程序分別為：證物應提示被告使其辨認；書
    證則應宣讀、告以要旨或交付閱覽（有關風化、公安或他人
    名譽等文書），目的在將採為判決基礎之證據資料，經由合
    法之調查程序，顯出於審判庭，藉以符合直接審理主義之要
    求，並使當事人及訴訟關係人，經由上開辨認、宣讀或告以
    要旨之調查方法，明瞭證據資料之內容，擔保證據資料之真
    實性、正確性，並充分保障被告之防禦權。故而，有證據能
    力之證據，始有依法定證據種類踐行法定調查程序，進而本
    於調查所得之心證，判斷證明力之問題。自由心證所判斷者
    ，為證據之證明力，並非證據能力。無證據能力之證據，既
    不得作為判斷之依據，即無從由此證據而產生正確之心證，
    自不許本此無證據能力之證據所得之心證而判斷其證明力，
    進而創造其證據能力，並據以為判斷之基礎。系爭本票影本
    難認有證據能力業如前述，公訴人未能舉證證明卷附系爭本
    票影本有內容一致之原本存在，或曾就兩者同一性曾為保全
    之存證，自偵查伊始迄審理終結前，未曾有調查原本之相關
    作為，況告訴人子○○於98年4月15日本院上訴審審理時明
    確表示該三百萬元本票原本已燒掉及告訴代理人丑○○亦稱
    無法找到該三百萬元之本票原本呈供本院審酌，本院既無從
    踐行提示系爭本票原本使被告、辯護人辨認暨檢視其所載內
    容之法定調查程序，復無可擔保卷附系爭本票影本與原本同
    一暨真實之相關佐證，則被告是否有公訴所指犯嫌之待證事
    實，即屬無憑判斷。
  (4)按共同正犯之所以應對其他共同正犯所實施之行為負其全部
    責任者，以就其行為有犯意之聯絡為限，若他犯所實施之行
    為，超越原計畫之範圍，而為其所難預見者，則僅應就其所
    知之程度，令負責任，未可概以共同正犯論；未參與犯罪構
    成要件行為者之應論以共同正犯，以出於自己犯罪意思事前
    通謀為限，且同謀共同正犯，因其僅有參與犯罪謀議之行為
    ，則其究如何與下手實施犯罪行為之正犯為謀議之具體情事
    ，須以積極證據加以嚴格證明始可（最高法院50年臺上字第
    1060號判例、92年度臺上字第6736號、90年度臺上字第3693
    號等判決意旨參照）。又行為人對於構成犯罪之事實，明知
    並有意使其發生者，為確定故意；預見其發生而其發生並不
    違背其本意者，為不確定故意，二者態樣不盡相同。共同正
    犯彼此間有犯意聯絡，在合同意思範圍內，各自分擔犯罪行
    為之一部，並相互利用他人之行為，以達其犯罪之目的，是
    其故意之態樣理應相同，不可能分別基於確定故意與不確定
    故意犯罪而謂為共同正犯（最高法院96年度臺上字第4430號
    判決參照）。
  公訴意旨復以被告坦認與共犯戊○○及其妻辛○○等涉入代
    書事務所經營款項貸放事宜，認應與彼等同負本件偽造有價
    證券罪責云云。惟觀諸前揭告訴狀所載意旨所載，告訴人子
    ○○持票當日，係由戊○○（自稱「陳仁祥」）獨自北上，
    為償還之前調借現款三百萬元，除定期開具支票攤還外，並
    以系爭本票擔保告訴人子○○之債權所持交乙情若屬實，則
    該紙本票是否當日始開具？其上「莊明棟」之署名、印文係
    何人所為？有無得「庚○○」本人同意或授權？又無原本可
    供本院送其他鑑定機關做精確之鑑定，況由卷附本票影本「
    庚○○」之簽名，「莊」之「艸」字頭與及「棟」之「木」
    字邊之書寫筆順及勾勒方式，依肉眼觀察均與被告於原審及
    本院準備程序筆錄所簽名者大相迥異，亦難認定係被告本人
    所簽，均難認被告親為偽造系爭本票之行為或與戊○○有若
    何之犯意聯絡。而告訴人子○○所附系爭本票影本，並非原
    始物證（書證），被告暨其辯護人亦否認前揭文書之證據能
    力，自難據為本案認定犯罪事實之證據。再者，被告是否須
    與戊○○就其偽簽「陳仁祥」名義為偽造系爭本票之發票行
    為，共負偽造有價證券刑責？查縱認被告授權或不反對戊○○以其「庚○○」名義簽署姓名於公訴意旨所指之系爭本票
    上為共同發票人，則被告本身就系爭本票本須負完全之票據
    責任，反觀戊○○乃為非善意之動機隱蔽真實身分冒名「陳
    仁祥」，就票據責任之追索產生障礙，甚或逃避系爭本票之
    相關票據責任，若涉偽造本票刑責，理應為直接故意之態樣
    ，殆無疑義。兩相對照，被告本身就系爭本票既須負責，即
    無若何逃避票據責任之目的可言，衡情度理，要無更與戊○○有所謂之犯意聯絡、行為分擔、贊同甚或容認戊○○偽造
    「陳仁祥」在系爭本票為共同發票人，進而達同一逃避票據
    責任犯罪目的之可能，否則毋寧有悖一般生活經驗之定則與
    論理上當然之法則。
  (6)參照刑事訴訟法第161條規定，檢察官就被告犯罪事實，應
    負舉證責任，並指出證明之方法。據此，檢察官對於起訴之
    犯罪事實，應負提出證據及說服之實質舉證責任。而此部分
    檢察官所提出之證據，尚不足為被告有罪之積極證明，且其
    指出證明之方法，均無證據能力，致被告是否涉有此部分偽
    造有價證券犯行即乏論據。
五、綜上所述，因此原審以不能證明被告犯罪，諭知被告無罪，
    核無不合。檢察官依告訴人之請求上訴，指摘原判決採證不
    當云云，為無理由，應予駁回。
據上論結，應依刑事訴訟法第368條，判決如主文。
本案經檢察官李傳來到庭執行職務。
中    華    民    國    98    年    4     月    22    日
                  刑事第五庭    審判長法  官  楊明章
                                      法  官  戴勝利
                                      法  官  顏基典
以上正本證明與原本無異。
檢察官如不服本判決應於收受本判決後十日內向本院提出上訴書
，其未敘述上訴理由者並得於提起上訴後十日內向本院補提理由
書。
                                      書記官  呂嘉文
中    華    民    國    98    年    4     月    22    日
附表一：
┌─┬───┬──────┬──────┬───┬──────────┬──────┐
│編│被害人│時間        │地點        │行為人│犯罪方法            │ 所犯法條   │
│號│      │            │            │      │                    │            │
├─┼───┼──────┼──────┼───┼──────────┼──────┤
│1 │壬○○│82年1月間某 │嘉義市○○街│庚○○│由戊○○、己○○、莊│刑法第216條 │
│  │      │日起至同年8 │146號       │戊○○│銘棟、丁○○4兄弟輪 │、第210條、 │
│  │      │月20日止    │            │丁○○│流持辛○○簽發之支票│第339條第1項│
│  │      │            │            │己○○│，再由戊○○冒稱陳仁│            │
│  │      │            │            │辛○○│祥之名，己○○冒稱黃│            │
│  │      │            │            │      │裕霖之名分別在支票上│            │
│  │      │            │            │      │偽造陳仁祥、黃裕霖之│            │
│  │      │            │            │      │背書，而向壬○○借款│            │
│  │      │            │            │      │4千萬元後逃逸。     │            │
├─┼───┼──────┼──────┼───┼──────────┼──────┤
│2 │壬○○│自82年7月16 │嘉義市○○路│乙○○│由乙○○提供何文濱所│刑法第216條 │
│  │何文濱│日起至82年8 │65號及嘉義市│己○○│寄放之印章予辛○○，│、第210條、 │
│  │      │月20日止    │貴州街146號 │庚○○│由許女向中國信託銀行│第339條第1項│
│  │      │            │            │辛○○│嘉義分行冒領何某在該│、第201條第1│
│  │      │            │            │      │分行之00000-00帳戶之│項          │
│  │      │            │            │      │支票後，由乙○○、莊│            │
│  │      │            │            │      │銘棟、辛○○、己○○│            │
│  │      │            │            │      │共同連續偽造何文濱名│            │
│  │      │            │            │      │義簽發八紙支票，面額│            │
│  │      │            │            │      │共2百萬元，並由莊銘 │            │
│  │      │            │            │      │偉偽造黃裕霖之署押，│            │
│  │      │            │            │      │在各紙支票上背書而持│            │
│  │      │            │            │      │向壬○○詐稱借款2百 │            │
│  │      │            │            │      │萬元後逃逸。        │            │
├─┼───┼──────┼──────┼───┼──────────┼──────┤
│3 │丙○○│82年2月間起 │嘉義市○○路│辛○○│由庚○○、戊○○、莊│刑法第216條 │
│  │      │至82年8月20 │43巷40號    │庚○○│銘偉、丁○○四兄弟輪│、第210條、 │
│  │      │日止        │            │戊○○│流持辛○○所簽發之支│第339條第1項│
│  │      │            │            │丁○○│票多張，並由戊○○偽│            │
│  │      │            │            │己○○│造陳仁祥之署押，莊銘│            │
│  │      │            │            │      │偉偽造黃裕霖之署押在│            │
│  │      │            │            │      │各紙支票上背書，而向│            │
│  │      │            │            │      │丙○○詐得1,300萬元 │            │
│  │      │            │            │      │後逃逸。            │            │
├─┼───┼──────┼──────┼───┼──────────┼──────┤
│4 │癸○  │82年5月8日  │雲林縣斗六市│庚○○│利用先前替癸○向農會│刑法第214條 │
│  │張進棋│82年7月5日  │文化路332號 │己○○│辦理抵押貸款後而持有│、第339條第1│
│  │甲○○│            │            │      │陳某所有坐落雲林縣古│項          │
│  │      │            │            │      │坑鄉○○段240之40號 │            │
│  │      │            │            │      │、同段282之2號土地所│            │
│  │      │            │            │      │有權狀及身份證、印鑑│            │
│  │      │            │            │      │、印鑑證明書之機會，│            │
│  │      │            │            │      │而偽造抵押權設定契約│            │
│  │      │            │            │      │書，分別向張進棋詐稱│            │
│  │      │            │            │      │借款550萬元，向何宗 │            │
│  │      │            │            │      │奇詐稱借款8百萬元， │            │
│  │      │            │            │      │並進而向雲林縣斗六地│            │
│  │      │            │            │      │政事務所聲請同額之抵│            │
│  │      │            │            │      │押權登記予張某、何某│            │
│  │      │            │            │      │。為明知不實之事項，│            │
│  │      │            │            │      │使公務員登載於職務上│            │
│  │      │            │            │      │所掌之公文書，足以生│            │
│  │      │            │            │      │損害於癸○、張進棋、│            │
│  │      │            │            │      │甲○○等人及公文書之│            │
│  │      │            │            │      │正確性。莊某2兄弟詐 │            │
│  │      │            │            │      │得1,350萬元後逃逸。 │            │
├─┼───┼──────┼──────┼───┼──────────┼──────┤
│5 │子○○│82年8月7日  │臺北市○○街│戊○○│由戊○○冒稱陳仁祥之│刑法第339條 │
│  │      │            │66巷37弄47號│庚○○│名，持辛○○所簽發面│第1項       │
│  │      │            │            │辛○○│額135萬元之支票，並 │            │
│  │      │            │            │      │由庚○○背書，向劉晉│            │
│  │      │            │            │      │修詐稱借款132萬元逃 │            │
│  │      │            │            │      │逸。                │            │
├─┼───┼──────┼──────┼───┼──────────┼──────┤
│6 │子○○│82年8月7日  │臺北市○○街│戊○○│由戊○○冒稱陳仁祥，│刑法第201條 │
│  │      │            │66巷37弄47號│庚○○│而與庚○○、辛○○為│第1項       │
│  │      │            │            │辛○○│共同發票人而偽造面額│            │
│  │      │            │            │      │3百萬元之本票1紙與劉│            │
│  │      │            │            │      │晉修，用以清償先前之│            │
│  │      │            │            │      │借款。              │            │
└─┴───┴──────┴──────┴───┴──────────┴──────┘
附表二：
┌─────────────┬────────┬────────┬────────┐
│票載發票人                │金額            │票載發票日      │票載發票地      │
├─────────────┼────────┼────────┼────────┤
│庚○○（簽名及印文各一枚）│新臺幣參佰萬元  │82年8月7日      │嘉義市○○路六五│
│辛○○（簽名及印文各一枚）│                │                │號              │
│「陳仁祥」（簽名及指印各一│                │                │                │
│枚）                      │                │                │                │
└─────────────┴────────┴────────┴────────┘
附表三：（中國信託商業銀行嘉義分行支票。2.戶名：何文濱。
帳號：00000-00）。
┌────┬────────┬─────┬──────┬────────────────┐
│票據號碼│      票面金額  │    發票日│    退票日  │82年度偵字第5254號卷            │
│        │                │          │            │內支票及退票理由單頁            │
│        │                │          │            │次                              │
├────┼────────┼─────┼──────┼────────────────┤
│0000000 │貳拾柒萬陸仟元  │82.09.09  │  82.10.06  │  37-38                         │
│0000000 │貳拾壹萬參仟元  │82.09.04  │  82.09.04  │  41-42                         │
│0000000 │貳拾萬參仟元    │82.08.24  │  82.08.24  │  17-17反頁                     │
│0000000 │貳拾參萬元      │82.09.06  │  82.09.06  │  43-44                         │
│0000000 │壹拾捌萬陸仟元  │82.09.15  │  82.10.06  │  36-36反頁                     │
│0000000 │壹拾捌萬肆仟元  │82.09.20  │  82.10.06  │  39-40                         │
└────┴────────┴─────┴──────┴────────────────┘


司法院資訊處製作；財團法人民間司法改革基金會備份。
